---
title: "R Mapas"
output: html_notebook
---


# Cargamos el shapes y los datos 


```{r}

datos_enigh <- read_csv("data/data_edos.csv")
datos_enigh
```

```{r}
shp_estados <- st_read("shapes/areas_geoestadisticas_estatales.shp", stringsAsFactors = F)
shp_estados

```

# Unimos (Join) datos y shapes

```{r}
# Unimos datos con el shape
join_shape_data <- left_join(shp_estados, datos_enigh, by = c("CVE_ENT" = "estado")) 

# Mostramos el mapa

join_shape_data %>% plot() 
```


Ahora es turno de experimentar!! te invito que cambies y le des tu propio estilo!



# Tu turno 1

Crea un mapa donde el color este determinado por la columna "edad_jefe_promedio"

```{r}

tm_shape(join_shape_data)  +
  tm_polygons(col = "edad_jefe_promedio")
```

# Tu turno 2

Puedes determinar que estados son los que más gastan en café?
Puedes crear un mapa que lo demuestre?

```{r}

```

# Tu turno 3

Puede crear un mapa que solo muestre los 6 estados con mayor número de integrantes promedio?

```{r}

```

# Tu turno 4

Crea un mapa con el menor gasto en carne.

```{r}

```


# Tu turno 5

Creemos una nueva columna llamada "gasto_total_promedio" donde se encuentren la suma de de todos los gastos, 
después hagamos un mapa con esta nueva información

```{r}

```

